ACORDAO-COMPLETO-2365227

ACÓRDÃO DE RELAÇÃO

ACÓRDÃO DE RELAÇÃO 7042/2019 ATA 26/2019 - PRIMEIRA CÂMARA

Acórdão 7042/2019-TCU-Primeira Câmara
Os ministros do Tribunal de Contas da União, reunidos em sessão da 1ª Câmara, com fundamento nos arts. 1º, V, e 39, II, da Lei 8.443/1992, no art. 260, § 1º, do RI/TCU, na forma do art. 143, II, do RI/TCU, e de acordo com os pareceres convergentes emitidos nos autos, ACORDAM, por unanimidade, em considerar legais e determinar o registro dos atos de concessão de pensão militar em favor dos beneficiários a seguir relacionados:
1. Processo TC-Processo 013.379/2019-4 (PENSÃO MILITAR) 
	1.1. Interessados: Alaide Maria Mourao de Mesquita (XXX.279.901-XX) ; Angela Maria Cardoso da Paixao (XXX.912.923-XX) ; Bernadete Cardoso de Oliveira (XXX.355.213-XX) ; Celia Maria Monteiro de Paula (XXX.862.323-XX) ; Fernanda Castro Correa (XXX.510.123-XX) ; Francinea Maria de Carvalho Mourao (XXX.518.181-XX) ; Helena Maria Mourao Caetano (XXX.516.641-XX) ; Lucia Maria de Carvalho Mourao (XXX.402.423-XX) ; Maria Lucia Sampaio Pereira (XXX.322.323-XX) ; Maria Zelia Carneiro de Oliveira (XXX.757.493-XX) ; Maria das Gracas Mourao da Silva (XXX.661.711-XX) ; Marilene Amora Cardoso de Oliveira (XXX.224.853-XX) ; Norma Maria Cardoso de Abreu (XXX.392.913-XX) ; Olenandes Menezes de Queiroz (XXX.315.023-XX) ; Olenka Menezes de Queiroz (XXX.165.603-XX) ; Olivandes Menezes de Queiroz (XXX.008.252-XX) ; Oneida Menezes de Queiroz (XXX.324.953-XX) ; Paulo Cardoso Amora Tindo (XXX.569.013-XX) ; Rita Maria Cardoso Tabosa (XXX.181.383-XX) .
	1.2. Órgão: Ministério da Defesa-comando do Exército (vinculador) .
	1.3. Relator: Ministro-Substituto Weder de Oliveira.
	1.4. Representante do Ministério Público: Procurador Rodrigo Medeiros de Lima.
	1.5. Unidade Técnica: Secretaria de Fiscalização de Pessoal (Sefip) .
	1.6. Representação legal: não há.
	1.7. Determinações/Recomendações/Orientações: não há.

Primeira Câmara

Ministério da Defesa-comando do Exército (vinculador).

Alaide Maria Mourao de Mesquita (XXX.279.901-XX); Angela Maria Cardoso da Paixao (XXX.912.923-XX); Bernadete Cardoso de Oliveira (XXX.355.213-XX); Celia Maria Monteiro de Paula (XXX.862.323-XX); Fernanda Castro Correa (XXX.510.123-XX); Francinea Maria de Carvalho Mourao (XXX.518.181-XX); Helena Maria Mourao Caetano (XXX.516.641-XX); Lucia Maria de Carvalho Mourao (XXX.402.423-XX); Maria Lucia Sampaio Pereira (XXX.322.323-XX); Maria Zelia Carneiro de Oliveira (XXX.757.493-XX); Maria das Gracas Mourao da Silva (XXX.661.711-XX); Marilene Amora Cardoso de Oliveira (XXX.224.853-XX); Norma Maria Cardoso de Abreu (XXX.392.913-XX); Olenandes Menezes de Queiroz (XXX.315.023-XX); Olenka Menezes de Queiroz (XXX.165.603-XX); Olivandes Menezes de Queiroz (XXX.008.252-XX); Oneida Menezes de Queiroz (XXX.324.953-XX); Paulo Cardoso Amora Tindo (XXX.569.013-XX); Rita Maria Cardoso Tabosa (XXX.181.383-XX).

WEDER DE OLIVEIRA

não há.

Procurador Rodrigo Medeiros de Lima.

PENSÃO MILITAR (PMIL)

Secretaria de Fiscalização de Pessoal (Sefip).